臺灣臺北地方法院交通事件裁定　　　　　　　　　九十一年度交聲字第一一六五號
　　受 處分 人　甲○○
右列受處分人因違反道路交通管理處罰條例案件，對於臺北市交通事件裁決所中華民
國九十一年八月二日所為之處分（原處分案號：北市裁三字第駕裁二二－ＡＢＸ七０
七二四八號），聲明異議，本院裁定如左：
    主  文
異議駁回。
    理  由
一、按汽車駕駛人，行經有燈光號誌管制之交岔路口闖紅燈者，處新台幣（下同）一
    千八百元以上五千四百元以下罰鍰，道路交通管理處罰條例第五十三條定有明文
    。且汽車駕駛人駕駛汽車違反道路交通管理處罰條例第五十三條規定者，除應依
    該條所規定之罰鍰處罰外，並予記違規點數三點，同條例第六十三條第一項第三
    款亦有規定。次按逕行舉發違反道路交通管理事件，經汽車所有人依通知單之應
    到案日期前到案，並告知違規駕駛人姓名、身分證統一編號及住址者，處罰機關
    應即另行通知違規駕駛人到案依法處理；逾應到案日期，處罰機關應依道路交通
    管理處罰條例第八十五條第三項規定處罰該汽車所有人，違反道路交通管理事件
    統一裁罰標準及處理細則第二十四條亦定有明文。
二、本件受處分人即異議人甲○○所有車號ＧＦＴ－一九三號重型機器腳踏車，於九
    十年三月九日十二時三十分許，於台北市○○街明知其行進方向之燈光號誌係禁
    止通行之紅燈號誌，竟闖紅燈右轉南寧路，為台北市政府警察局萬華分局交通隊
    警員鍾洪貴攔停，以受處分人所有之車輛有違反道路交通管理處罰條例第五十三
    條規定之行為掣單舉發，受處分人收受員警開立之舉發違反道路交通管理事件通
    知單（下稱：舉發單）後，於舉發通知單上所載應到案日期九十一年三月二十四
    日前，未向原處分機關提出申訴，逾越應到案日三十日以後，遲至九十一年六月
    十九日始提出，經原處分機關函請原舉發單位調查結果，仍認受處分人所有之車
    輛有上開闖紅燈之違規行為，原處分機關仍依道路交通管理處罰條例第五十三條
    （贅引第一項，應更正）及違反道路交通管理事件統一裁罰標準表之規定裁處罰
    鍰新臺幣四千五百元，並依第六十三條第一項規定，記違規點數三點。
三、本件異議意旨略以：受處分人否認有於柳州街闖紅燈右轉至南寧路，辯稱：當日
    其係騎車從南寧路經過柳州街時彎入柳州街，以為是廣州街，彎了一下子發覺不
    對又彎出來，當日其未收到舉發單云云，惟查，受處分人所辯其行駛之方式，係
    在柳州街迴轉，應依柳州街之號誌行駛之事實，業據證人即警員鍾洪貴到庭證述
    明確（見本院九十一年十一月十八日訊問筆錄），而警員掣單舉發後當場將舉發
    單交付受處分人之事實，亦據證人鍾洪貴到庭證稱當場受處分人僅拒簽，故其於
    舉發通知單上記載「拒簽」，然受處分人並未拒收，如拒收，其會在舉發單上記
    載拒簽收等語明確（見前揭筆錄），且有該舉發通知單影本在卷可佐，於本件卷
    存證據資料內並無任何積極證據足以證明原舉發單位之員警所為之舉發有何違法
    或不當之處，並使本院對違規之事實產生任何合理之懷疑，且交通警察掣單舉發
    違反道路交通管理處罰條例所列之違規事實，本質上為行政處分，係公務員基於
    職務上之權力，依法就特定之具體事件所為之具公法上效果之單方面行政行為，
    基於公務員為公法上行為具有公信力之原則，該行政行為當可被推定為真正，其
    據以依法處分之事實認定亦為正確無誤。從而，本件異議人既未能提出證據以資
    證明其所有車輛確無違規行為，亦未能舉證其未收受舉發通知單，則其所述，礙
    難採信，異議人確有駕車行經有燈光號誌管制之交岔路口闖紅燈，且當日已收受
    舉發單，逾應到案日期三十日以上始提出申訴之事證明確，原處分機關依右開道
    路交通管理處罰條例第五十三條及違反道路交通管理事件統一裁罰標準表規定裁
    處罰鍰新臺幣四千五百元，並依同條例第六十三條第一項記違規點數三點，核無
    違誤，本件受處分人之異議為無理由，自應將其異議駁回。
四、據上論斷，應依道路交通案件處理辦法第十九條，裁定如主文。
中      華      民      國    九十一    年     十一     月    二十九    日
                          臺灣臺北地方法院交通法庭
                                          法  官  沈君玲
右正本證明與原本無異。
如不服本裁定，應於裁定送達後五日內向本院提出抗告狀。
                                          書記官  蔡梅蓮
中      華      民      國    九十一    年     十二     月      四      日
